臺灣屏東地方法院刑事判決　　　　　　　　　　　　　九十二年度訴字第七四一號
　　公　訴　人　臺灣屏東地方法院檢察署檢察官
　　被　　　告　甲○○
右列被告因違反毒品危害防制條例案件，經檢察官提起公訴（九十二年度毒偵字第一
五二五號），及移
二號及九十三年度毒偵字第一四五○號），本院裁定以簡式審判程序審理，茲判決如
左：
    主  文
甲○○連續施用第一級毒品，累犯，處有期徒刑壹年貳月，扣案之海洛因拾包（合計
淨重壹點捌貳公克，包裝重壹點捌貳公克）、鐵盒壹只及香菸壹支，均沒收銷燬；又
連續施用第二級毒品，累犯，處有期徒刑拾月，扣案之甲基安非他命捌包（合計驗前
貳拾點柒公克，驗後貳拾點伍公克）、鐵盒壹只及玻璃球壹只，均沒收銷燬。應執行
有期徒刑壹年拾月，扣案之海洛因拾包（合計淨重壹點捌貳公克，包裝重壹點捌貳公
克）、鐵盒壹只、香菸壹支、甲基安非他命捌包（合計驗前貳拾點柒公克，驗後貳拾
點伍公克）及玻璃球壹只，均沒收銷燬。
    事  實
一、甲○○曾於民國八十五年、八十六年間，分別因竊盜、搶奪及違反麻醉藥品管理
    條例等案件，由本院以八十五年度少易字第七號、八十六年度少訴字第一號、八
    十六年度易字第一七九八號及八十六年訴字第六五八號判決，各判處有期徒刑一
    年、一年四月、六月及十月確定，該四罪自八十六年七月十九日起接續執行，原
    執行指揮書執行完畢日期為八十九年十一月二日，經執行部分刑期後，於八十八
    年三月十九日假釋出獄。隨即再因竊盜等案件，由本院以八十八年度訴字第六七
    八號、八十八年度易字第一一五七號判決各判處有期徒刑一年二月及一年，並以
    八十九年度聲字第四六五號裁定應執行有期徒刑二年，先執行其撤銷假釋後之殘
    刑一年五月二十七日，再接續執行前開二年有期徒刑。嗣於九十二年二月十九日
    因假釋出監，縮短刑期後之執行期滿日期為九十二年七月十一日。又曾於八十八
    年間因施用毒品案件，經本院以八十八年度毒聲字第二三七七號裁定移送觀察勒
    戒，因認有繼續施用毒品傾向，再由本院以八十八年度毒聲字第二五六四號裁定
    送戒治處所強制戒治，八十九年四月二十六日始由本院以八十九年度毒聲字第八
    九五號裁定停止強制戒治付保護管束，並移監執行前揭殘刑及應執行刑之部分，
    至保護管束期滿，由臺灣屏東地方法院檢察署於八十九年十一月三十日八十九年
    度戒毒偵字第四七五號為不起訴處分確定。然甲○○竟猶不思戒除惡習，於執行
    完畢釋放後五年內復分別基於施用第一級毒品海洛因及第二級毒品甲基安非他命
    之概括犯意，自九十二年四月起至九十三年六月初某日止，在其屏東縣萬巒鄉○
    ○村○○路三十三號住所、同縣萬巒鄉及內埔鄉其友人住處等地，以五至六日施
    用一次之頻率，將海洛因滲入香菸之中後點燃之方式，連續施用第一級毒品海洛
    因；並自九十二年四月起至九十三年七月底某日止，在前開相同地點，以三至四
    日施用一次之頻率，將甲基安非他命置入玻璃球內燒烤產生煙霧之方式，連續施
    用第二級毒品甲基安非他命。嗣於：(一)九十二年九月十七日十三時三十分許，在
    屏東縣萬巒鄉○○村○○路五十七號前，為警持本院核發之搜索票於該地點搜索
    時查獲，並當場扣得海洛因二小包（共淨重一點一一公克，包裝重零點三九公克
    ）及甲基安非他命二小包（驗前毛重一點四公克，驗後毛重一點三公克）；(二)九
    十三年一月十二日十六時十分許，在屏東縣內埔鄉○○路四六八號市外桃園汽車
    旅館前為警查獲，並扣得海洛因一包（淨重零點二一公克，包裝重零點二一公克
    ）及兼殘留海洛因及甲基安非他命成分之鐵盒一只；(三)九十三年五月十一日九時
    許，為警持本院核發之搜索票搜索甲○○之屏東縣內埔鄉○○村里○路一○一巷
    四十七號居所時查獲，並扣得海洛因七小包（共淨重零點五零公克，空包裝重一
    點二二公克）、甲基安非他命六小包（驗前毛重十九點三公克，驗後毛重十九點
    二公克）、玻璃球一只及針筒一支；(四)九十三年四月七日十四時五十分許，經警
    循線在屏東縣內埔鄉○○村○○路三五○巷二十九號前查獲，並扣得滲有海洛因
    之香菸一支。
二、案經屏東縣警察局移送台灣屏東地方法院檢察署檢察官偵查起訴，並由屏東縣警
    察局內埔分局及潮州分局報請臺灣屏東地方法院檢察署檢察官移送併辦。
    理  由
一、上述事實，已據被告甲○○坦白承認，又其於九十二年九月十七日、九十三年一
    月十二日同年五月十一日及四月七日為警查獲後於警察局所採集之尿液經送檢驗
    結果，均確呈嗎啡（海洛因水解之反應）及甲基安非他命陽性反應，有屏東縣衛
    生局九十二年九月二十三日屏縣衛檢六字第九二○三二九號、九十三年一月二十
    日屏縣衛檢六字第九三○○一九號、九十三年五月二十一日屏縣衛檢六字第九三
    ○一七七號煙毒及麻醉藥品類委託檢驗結果通知書共三紙及長榮大學九十三年六
    月二日之確認報告一紙在卷可憑，此為鑑定機關本於專業知識及以精密儀器測試
    後所得之結論，自可憑信。此外，復有扣案之白粉狀固體十包（合計淨重一點八
    二公克，包裝重一點八二公克），經法務部調查局鑑定結果為含海洛因成分，此
    有該局九十二年十月十七日調科壹字第二四○○○二七三五號、九十三年二月五
    日調科壹字第二四○○○二八五二號及九十三年六月二十九日調科壹字第二四○
    ○○三○六○號鑑定通知書各一紙存卷可佐，而扣案之結晶狀物體八小包（合計
    驗前二十點七公克，驗後二十點五公克）含甲基安非他命、扣案鐵盒一只兼殘留
    海洛因及甲基安非他命成分、扣案香菸一支含有海洛因粉末、玻璃球一只則沾附
    有甲基安非他命痕漬等情，亦有高雄醫學大學附設中和紀念醫院檢驗報告四紙可
    參，被告自白施用海洛因及安非他命，應與事實相符，而堪採信。又被告曾於八
    十八年間因施用毒品案件，經本院以八十八年度毒聲字第二三七七號裁定移送觀
    察勒戒，因認有繼續施用毒品傾向，再由本院以八十八年度毒聲字第二五六四號
    裁定送戒治處所強制戒治，八十九年四月二十六日始由本院以八十九年度毒聲字
    第八九五號裁定停止強制戒治付保護管束而出戒治處所，並移監執行前揭殘刑及
    應執行刑之部分，至保護管束期滿，由臺灣屏東地方法院檢察署於八十九年十一
    月三十日八十九年度戒毒偵字第四七五號為不起訴處分確定等情，有臺灣高等法
    院被告全國前案紀錄表、臺灣屏東地方法院檢察署刑案資料查註紀錄表各一份附
    卷足憑，故本案事證明確，被告施用海洛因及安非他命之犯行，均堪以認定。
二、核被告施用海洛因之行為，係犯毒品危害防制條例第十條第一項施用第一級毒品
    罪；其施用甲基安非他命之行為，則係犯同條例第十條第二項施用第二級毒品罪
    。而其於施用海洛因與甲基安非他命前或後之持有海洛因與甲基安非他命犯行，
    各為其施用之高度行為所吸收，均不另論罪。被告於九十二年九月十七日之後，
    至九十三年六月初某日及同年七月底某日之期間，在其屏東縣萬巒鄉○○村○○
    路三十三號住所、同縣萬巒鄉及內埔鄉其友人住處等地，分別施用海洛因及甲基
    安非他命之犯罪事實，雖未據公訴人起訴，然本院認此部分與本案已起訴部分有
    連續犯之裁判上一罪關係，亦為起訴之效力所及，應併予審理。又被告多次施用
    海洛因及甲基安非他命之行為，時間緊接，手法相同，所犯均係犯罪構成要件相
    同之罪名，顯係基於概括犯意而反覆為之，應依連續犯規定，各論以一罪，並分
    別加重其刑。查被告於八十五年、八十六年間，分別因竊盜、搶奪及違反麻醉藥
    品管理條例等案件，由本院以八十五年度少易字第七號、八十六年度少訴字第一
    號、八十六年度易字第一七九八號及八十六年訴字第六五八號判決，各判處有期
    徒刑一年、一年四月、六月及十月確定，該四罪自八十六年七月十九日起接續執
    行，原執行指揮書執行完畢日期為八十九年十一月二日，經執行部分刑期後，於
    八十八年三月十九日假釋出獄。隨即再因竊盜等案件，由本院以八十八年度訴字
    第六七八號、八十八年度易字第一一五七號判決各判處有期徒刑一年二月及一年
    ，並以八十九年度聲字第四六五號裁定應執行有期徒刑二年，先執行其撤銷假釋
    後之殘刑一年五月二十七日，再接續執行前開二年有期徒刑。嗣於九十二年二月
    十九日因假釋出監，縮短刑期後之執行期滿日期為九十二年七月十一日，有臺灣
    屏東地方法院檢察署刑案資料查註紀錄表及臺灣高等法院被告全國前案記錄表在
    卷可稽。被告施用海洛因及甲基安非他命之期間分別為九十二年四月份至九十三
    年六月初某日、九十二年四月至九十三年七月底某日，雖均於假釋期滿前即開始
    為之，然按假釋中故意更犯罪，受有期徒刑以上刑之宣告者，撤銷其假釋；前項
    犯罪，其起訴及判決確定均在假釋期滿前者，於假釋期滿後六月以內，仍撤銷其
    假釋，其判決確定在假釋期滿後者，於確定後六月以內，撤銷之，刑法第七十八
    第第一項及第二項分別定有明文。故撤銷假釋，必需再犯罪，其犯罪、起訴均在
    假釋中始可，如犯罪在假釋中，而起訴及判決確定已在假釋期滿後者，即不得撤
    銷假釋（最高法院八十六年度台非字第四二號判決參照）。本案被告於假釋期間
    故意更犯本案之罪，然本案公訴人起訴時間係在假釋期滿後之九十二年十一月四
    日，於被告前開假釋期滿之後，依上述說明，自不得據以撤銷假釋。是其假釋期
    滿，以已執行論，被告違犯本案二罪名，乃受有期徒刑執行完畢後，五年內再犯
    有期徒刑以上之罪，均為累犯，應加重其刑，其有二種刑之加重事由，均應遞加
    重之。而被告所犯之上述二罪，犯意各別，行為互異，應分別論罪，合併處罰。
    爰審酌被告曾因施用毒品經施以觀察、勒戒及強制戒治後，仍未能戒斷其施用毒
    品之惡習，足見其陷溺已深，惟因施用毒品均僅係戕害其自己身心並無加害他人
    ，犯罪後坦承犯行、態度尚稱良好等一切情狀，分別量處如主文所示之刑，並定
    其應執行刑。扣案之海洛因共十包（合計淨重一點八二公克，包裝重一點八二公
    克）、甲基安非他命共八小包（合計驗前二十點七公克，驗後二十點五公克）分
    別為第一級、第二級毒品，又扣案之鐵盒一只兼殘留海洛因及甲基安非他命成分
    、香菸一支含有海洛因粉末、玻璃球一只則沾附有甲基安非他命痕漬，均難以析
    離等情，分別有前開法務部調查局鑑定通知書、高雄醫學大學附設中和紀念醫院
    檢驗報告可佐，均應依毒品危害防制條例第十八條第一項前段之規定，沒收銷燬
    之；另扣案之注射針筒一支，經查並未沾附毒品，有卷附高雄醫學大學附設中和
    紀念醫院檢驗報告可參，而被告係利用香菸之方式施用海洛因，並非以注射針筒
    施打，且該針筒並非被告所有等情，業經被告供述明確，此外復無證據足證係供
    被告犯罪所用，就此部分爰不為沒收之宣告；至鑑驗耗損之安非他命，顯已滅失
    ，亦不必再為沒收銷燬之諭知，均併此敘明。
據上論斷，應依刑事訴訟法第二百九十九條第一項前段、第二百七十三條之一第一項
，毒品危害防制條例第十條第一項、第二項、第十八條第一項前段，刑法第十一條、
第四十七條、第五十六條、第五十一條第五款，判決如主文。
本案經檢察官莊啟勝到庭執行職務。
中      華      民      國      九十三      年      九    月      九    日
                                      臺灣屏東地方法院刑事第五庭
                                                法  官  林柏泓
右正本證明與原本無異。
如不服本判決應於收受本判決送達後十日內向本院提出上訴書狀，其未敘述上訴理由
者，並得於提起上訴後十日內向本院補提理由書狀（均須按他造當事人之人數附繕本
 ）「切勿逕送上級法院」
                                                書記官  劉淑蓉
中      華      民      國      九十三      年      九    月      十四  日
附錄法條：
毒品危害防制條例第十條
施用第一級毒品者，處六月以上五年以下有期徒刑。
施用第二級毒品者，處三年以下有期徒刑。
